---
title: "Tarea 4"
author: "Gabriel Dávila"
date: "18/4/2022"
output: html_document
---

```{r setup, include=FALSE}
knitr::opts_chunk$set(echo = TRUE)
```

### Pregunta 1

Realiza los siguientes productos de matrices en `R`:

$A \cdot B$

$B \cdot A$

$(A \cdot B)^T$

$B^T \cdot A$

$(A \cdot B)^{-1}$

$A^{-1} \cdot B^{-1}$

Donde: 

$A = \left [ \begin{matrix} 1 & 2 & 3 & 4 \\ 4 & 3 & 2 & 1 \\ 0 & 1 & 0 & 2 \\ 3 & 0 & 4 & 0 \end{matrix} \right ]$

$B = \left [ \begin{matrix} 4 & 3 & 2 & 1 \\ 0 & 3 & 0 & 4 \\ 1 & 2 & 3 & 4 \\ 0 & 1 & 0 & 2 \end{matrix} \right ]$

```{r Pregunta 1}
A = rbind(c(1,2,3,4), c(4,3,2,1), c(0,1,0,2), c(3,0,4,0))
B = rbind(c(4,3,2,1), c(0,3,0,4), c(1,2,3,4), c(0,1,0,2))

A%*%B

B%*%A

t(A%*%B)

t(B)%*%A

solve(A%*%B)

solve(A)%*%solve(B)
```

### Pregunta 2

Considera en un vector los números de tu DNI (puedes inventártelos) y llámalo dno. Por ejemplo, si tu DNI es 54201567K, tu vector será:

dni = (5, 4, 2, 0, 1, 5, 6, 7)

Define el vector en `R`. Calcula con R el vector dni al cuadrado, la raíz cuadrada del vector dni y, por último, la suma de todas las cifras del vector dni.

Redacta todos tus resultados y utiliza LaTeX cuando pertoque.

```{r Pregunta 2}

dno = c(1,7,3,7,5,5,7,0)

dno^2

sapply(dno, FUN = sqrt)

sum(dno)
```

### Pregunta 3

Considera el vector de las letras de tu nombre y apellido. Llámalo name. Por ejemplo,

name = (M, A, R, I, A, S, A, N, T, O, S)

Define dicho vector en `R`. Calcula el subvector que solo contenga tu nombre. Calcula también el subvector que contenga solo tu apellido. Ordénalo alfabéticamente. Crea una matriz con este vector.

Redacta todos tus resultados y utiliza LaTeX cuando pertoque.

```{r Pregunta 3}

name = c('G', 'A', 'B', 'R', 'I', 'E', 'L', 'D', 'A', 'V', 'I', 'L', 'A')

name[1:7]

name[-(1:7)]

sort(name)

matrix(name, nrow = 4)


```

